【裁判字號】    97,裁,2498
【裁判日期】    970429
【裁判案由】    損害賠償
【裁判全文】
最  高  行  政  法  院  裁  定
                                     97年度裁字第02498號
抗  告  人  甲○○
相  對  人  臺北縣政府
代  表  人  乙○○
相  對  人  臺北縣板橋市公所
代  表  人  丙○○
上列當事人間損害賠償事件，抗告人對於中華民國96年4月27日
臺北高等行政法院95年度訴字第2514號裁定，提起抗告，本院裁
定如下︰
    主  文
抗告駁回。
抗告訴訟費用由抗告人負擔。
    理  由
一、按抗告法院認抗告為不合法或無理由者，應為駁回抗告之裁
    定。
二、次按提起撤銷訴訟，依行政訴訟法第4條之規定，應對於未
    確定之行政處分始得提起，苟當事人對於已確定之行政處分
    提起行政訴訟，即屬不備其他要件，行政法院應以裁定駁回
    之，此觀行政訴訟法第4條第1項及第107條第1項第10款後段
    之規定甚明。又，訴願之提起，應自行政處分達到或公告期
    滿之次日起30日內為之;訴願之提起，以原行政處分機關或
    受理訴願機關收受訴願書之日期為準，訴願法第14條第1項
    及第3項分別定有明文。苟訴願逾越法定救濟期間，行政處
    分即告確定，原告如對之提起撤銷訴訟，即屬起訴不備其他
    要件，應以裁定駁回之。又提起行政訴訟，得於同一程序中
    ，合併請求損害賠償或其他財產上給付，固為行政訴訟法第
    7條所明定。惟此所謂提起行政訴訟，係指提起合法之行政
    訴訟而言，查本件抗告人因損害賠償事件，於民國92年10月
    底收受相對人台北縣政府90年10月22日北府城開字第347746
    號函後，因不服該通知函，於95年2月6日具狀向相對人台北
    縣板橋市公所提起訴願，業據原審法院於96年2月13日行準
    備程序時闡明在卷，並有相對人台北縣板橋市公所蓋於訴願
    書上之收文日期可憑。抗告人既於92年10底收受該通知函，
    則核算其訴願30日之不變期間，應自92年11月1日起算，因
    抗告人籍設台北縣，無庸扣除在途期間，至92年11月30日屆
    滿（星期日），因適逢星期日，順延至92年12月1日（星期
    一）屆滿。乃抗告人遲至95年2月6日始具狀提起訴願，顯已
    逾期。從而原審法院以其訴願逾期，本件未經合法之訴願程
    序，抗告人逕行提起撤銷訴訟，不合法定要件為由，以裁定
    予以駁回，並就其合併提起之損害賠償之訴，以其失所附麗
    為由，併予裁定駁回。揆諸上開規定及說明，洵無違誤。抗
    告意旨，指摘原裁定違誤，求予廢棄，為無理由，應予駁回
    。
三、依行政訴訟法第104條、民事訴訟法第95條、第78條，裁定
    如主文。
中    華    民    國    97    年    4     月    29    日
                    最高行政法院第七庭
                        審判長法官  林  奇  福
                              法官  黃  合  文
                              法官  葉  百  修
                              法官  藍  獻  林
                              法官  林  清  祥
以  上  正  本  證  明  與  原  本  無  異
中    華    民    國    97    年    4     月    30    日
                              書記官  邱  彰  德


司法院資訊處製作；財團法人民間司法改革基金會備份。
